【裁判字號】    97,易,636
【裁判日期】    971014
【裁判案由】    竊盜
【裁判全文】
臺灣雲林地方法院刑事判決               97年度易字第636號
公  訴  人  臺灣雲林地方法院檢察署檢察官
被      告  戊○○
上列被告因竊盜案件，經檢察官提起公訴（97年度偵字第3307號
），本院判決如下：
    主  文
戊○○無罪。
    理  由
一、公訴意旨略以：戊○○與丙○○、姓名年籍不詳綽號「阿宗
    」之成年男子，共同基於意圖為自己不法所有之犯意聯絡，
    於民國96年12月21日晚上7 時53分許，在雲林縣二崙鄉庄西
    村田底8 號前，竊取丁○○所有之鏟土機1 台、鋁梯2 支，
    得手後，駕駛拼裝車載運上開物品前往雲林縣褒忠鄉○○村
    ○○路32號，將竊得之贓物藏放在黃雪萍所經營之豬舍內。
    嗣於96年12月26日下午4 時許，為丁○○在上開豬舍發現鏟
    土機，報警處理而循線查獲。因認被告涉犯刑法第321 條第
    1 項第4 款之結夥竊盜罪嫌。
二、按被告以外之人於審判外之陳述，雖不符刑事訴訟法第159
    條之1 至第159 條之4 之規定，而經當事人於審判程序同意
    作為證據，法院審酌該言詞陳述或書面陳述作成時之情況，
    認為適當者，亦得為證據。當事人、代理人或辯護人於法院
    調查證據時，知有第159 條第1 項不得為證據之情形，而未
    於言詞辯論終結前聲明異議者，視為有前項之同意，刑事訴
    訟法第159 條之5 定有明文。查本件檢察官所提供書面及言
    詞陳述之證據能力，經被告於審理時表示不爭執其證據能力
    ，且迄言詞辯論終結前亦未聲明異議，本院審酌該等供述證
    據之取得過程並無瑕疵，與本案待證事實間復具有相當之關
    聯性，以之為本案證據尚無不當，自得採為證據。
三、按犯罪事實應依證據認定之，無證據不得認定犯罪事實。又
    不能證明被告犯罪者，應諭知無罪之判決，刑事訴訟法第
    154 條第2 項、第301 條第1 項分別定有明文。次按刑事訴
    訟法第161 條已於91年2 月8 日修正公布，其第1 項規定：
    檢察官就被告犯罪事實，應負舉證責任，並指出證明之方法
    。因此，檢察官對於起訴之犯罪事實，應負提出證據及說服
    之實質舉證責任。倘其所提出之證據，不足為被告有罪之積
    極證明，或其指出證明之方法，無從說服法院以形成被告有
    罪之心證，基於無罪推定之原則，自應為被告無罪判決之諭
    知（最高法院92年臺上字第128 號判例意旨參照）。
四、本件公訴意旨認被告涉犯刑法第321 條第1 項第4 款結夥竊
    盜罪嫌，係以告訴人丁○○、證人黃雪萍之警詢筆錄、贓物
    認領保管單、現場照片作為其所憑之論據。訊據被告堅決否
    認有上開被訴犯行，辯稱：我沒有和丙○○、「阿宗」去偷
    車，是他們來找我說要放鏟土機，我帶他們過去放等語。經
    查：
    (一)被告對於96年12月24日（起訴書記載96年12月21日，應係
      誤載）晚上8 時許，有與丙○○、「阿宗」3 人將鏟土機
      1 台及上下車用之鋁梯2 支，以農用拼裝車載往雲林縣褒
      忠鄉○○村○○路32號之養豬場藏放，而上開物品，係丁○○所有，於96年12月24日晚上，在雲林縣二崙鄉庄西村
      田底8 號失竊等事實坦承不諱，並有證人丁○○、黃雪萍
      警詢時之證言、贓物認領保管單1 紙、現場照片8 張在卷
      可稽，此部分事實應堪認定。
    (二)而證人即檢察官所起訴之共同正犯丙○○於本院審理時證
      稱：我認識被告，在96年12月底的時候，有和甲○○去偷
      農用拼裝車，我自己沒注意到有鏟土機停在農用拼裝車上
      面，出來之後才發現車上有鏟土機，後來經過褒忠被告的
      家，看到他的車子在，才拜託被告幫我找地方放鏟土機，
      我們事先沒有聯絡，是經過他家的時候才想到被告可以幫
      忙，這件是我和「阿宗」偷的，和被告沒有關係（本院卷
      第61至65頁）。證人甲○○即被告所稱綽號「阿宗」之人
      於本院審理時證稱：我認識被告，他是丙○○的朋友，我
      有和丙○○去偷農用拼裝車，只有我們2 個人去，那時候
      經過那裡看到才偷的，鏟土機是放在農用拼裝車上，我們
      是要偷農用拼裝車，偷的時候不知道拼裝車上面有鏟土機
      ，是開到半路才知道，我們不知道要把鏟土機放那裡，後
      來到褒忠那邊，丙○○就去找被告問他有沒地方借停，被
      告就帶我們到豬舍那裡，我們只有把鏟土機放在被告那裡
      ，農用拼裝車我們開走了，我們聯絡被告的時候，農用拼
      裝車和鏟土機已經偷到手了（本院卷第56至61頁），證人
      丙○○、甲○○就竊取農用拼裝車之過程，竊取後發現拼
      裝車上有鏟土機，因此向被告借地方停放鏟土機等情節，
      彼此證述一致，並無歧異，且與證人丁○○所稱：96年12
      月24日，停放於雲林縣二崙鄉庄西村田底8 號之農用拼裝
      車、鏟土機遭竊，失竊當天即向雲林縣警察局西螺分局油
      車派出所報案等語相符（警卷第5 頁、本院卷第73頁），
      應堪採信。而丙○○、甲○○均證稱此次行竊農用拼裝車
      及拼裝車上之鏟土機，係其2 人所為，被告並未參與。參
      以甲○○於97年3 月25日警詢及97年6 月26日偵查中均證
      述：我與丙○○於96年12月24日晚上7 時，在雲林縣二崙
      鄉西庄村竊取1 台農用拼裝車（本院卷第70頁反面、第76
      頁），亦供稱由其與丙○○行竊農用拼裝車，並未敘及被
      告有何參與竊盜之行為。綜上，被告雖有與丙○○、甲○○共同將鏟土機、鋁梯，帶往上開豬舍藏放之行為，然不
      能以此即逕認被告亦參與竊取鏟土機、鋁梯之行為。
    (三)至檢察官聲傳喚被害人丁○○到庭作證，欲證明本件失竊
      物品之範圍，惟此部分事實已據證人丁○○、丙○○、甲○○證述明確，事實已臻明瞭，本院認無傳喚之必要，併
      此敘明。
五、綜上所述，本件公訴人所提出之證據，不足為被告有罪之積
    極證明，無從說服本院以形成被告有罪之心證，依前揭條文
    及判例意旨，應為被告無罪判決之諭知。
據上論結，應依刑事訴訟法第301 條第1項，判決如主文。
本案經檢察官乙○○到庭執行職務。
中    華    民    國    97    年    10    月    14    日
                  刑事第二庭    法  官  王  素  珍
以上正本證明與原本無異。
如不服本判決，應於判決收受後10日內，向本院提出上訴狀（須
附繕本）。
                                書記官  吳  伊  婷
中    華    民    國    97    年    10    月    15    日


司法院資訊處製作；財團法人民間司法改革基金會備份。
